【裁判字號】    97,易,1929
【裁判日期】    980220
【裁判案由】    詐欺等
【裁判全文】
臺灣彰化地方法院刑事判決              97年度易字第1929號
公  訴  人  臺灣彰化地方法院檢察署檢察官
被      告  甲○○
                    號
上列被告因竊盜等案件，經檢察官提起公訴（97年度偵字第8986
號），本院判決如下：
    主  文
甲○○竊盜，累犯，處有期徒刑肆月，如易科罰金，以新台幣壹
仟元折算壹日；又意圖為自己不法之所有，以詐術使人將本人之
物交付，未遂，累犯，處有期徒刑月，如易科罰金，以新台幣
壹仟元折算壹日。應執行有期徒刑陸月，如易科罰金，以新台幣
壹仟元折算壹日。
    事  實
一、甲○○前因施用毒品案件，經本院以民國95年度訴字第1444
    號、96年度訴字第479號判決各處有期徒刑9月、10月確定，
    後由本院以96年度聲減字第1596號、96年度聲減字第1597號
    裁定分別減為有期徒刑4月15日、5月確定，兩案接續執行，
    於96年12月15日縮刑期滿執行完畢。詎其不知悔改，日前其
    向丙○○分租彰化縣福興鄉○○村○○路27巷12號房間，而
    與屋主丙○○同住該屋內，於97年2月某日中午12時許（約
    農曆年前後），發現該屋客廳電視機旁之置物盒內放置丙○○所有之本票1紙（票號C0000000號，發票人乙○○，發票
    日期85年9月18日，票面金額為新台幣〈下同〉15萬元），
    竟萌生意圖為自己不法所有之犯意，徒手竊取上開本票（下
    稱系爭本票），得手後，另意圖為自己不法之所有，基於詐
    欺之犯意，於97年8月31日13時30分許，持系爭本票前往乙○○位於彰化縣福興鄉○○村○○街31號住處，向乙○○提
    示系爭本票佯稱：伊是受阿珍（指丙○○）委託來催討債務
    等語，惟乙○○表示其早已清償系爭本票金額，未因甲○○
    所施以詐術而陷於錯誤，以致甲○○詐欺取財未果，事後乙○○則交付現金3,000元予甲○○而商請離開。嗣經乙○○
    報警處理，員警循線而查獲上情。
二、案經乙○○告訴由彰化縣警察局鹿港分局報告臺灣彰化地方
    法院檢察署檢察官偵辦後起訴。
    理  由
一、本案全部卷證所涵括之供述證據及非供述證據，公訴人及被
    告均同意有證據能力，亦未於言詞辯論終結前聲明異議，本
    院審酌該等供述證據及非供述證據作成時之情況，並無不適
    當之情事，應均具有證據能力，合先敘明。
二、上揭事實，迭據被告甲○○於警詢及本院審理中坦承不諱，
    核與告訴人即證人乙○○、被害人丙○○等人均於偵查中及
    審理中證述情節相符，並有本票影本1紙附卷可稽，足見被
    告自白內容與事實相符。雖乙○○事後有交付現金3,000 元
    予被告，其目的是為打發被告離去，與被告施以詐術行為無
    關連，附此敘明。本件事證明確，被告犯行均堪以認定。
三、核被告甲○○所為，係犯刑法第320條第1項竊盜罪及同法第
    339條第3項、第1項之詐欺取財未遂罪。又被告持系爭本票
    向乙○○佯稱受丙○○所託來催討債務，已著手於詐欺取財
    之實行，惟乙○○未因而陷於錯誤，致未生交付財物之犯罪
    結果，乃屬未遂犯，爰依刑法第25條第2項規定，按既遂犯
    之刑減輕之。被告所犯上開2罪，犯意互異，罪名不同，自
    應分論併罰。其前因施用毒品案件，經本院以95年度訴字第
    1444號、96年度訴字第479號判決各處有期徒刑9月、10月確
    定，後由本院以96年度聲減字第1596號、96年度聲減字第15
    97號裁定分別減為有期徒刑4月15日、5月確定，兩案接續執
    行，於96年12月15日縮刑期滿執行完畢等情，有臺灣高等法
    院被告前案紀錄表可稽，其於有期徒刑執行完畢後5年內又
    故意再犯本件有期徒刑以上之2罪，均為累犯，應依刑法第
    47條第1項規定，各加重其刑。爰審酌被告平日素行不佳，
    且正值壯年，不思以合法正當途徑賺取所得，竟徒手竊取系
    爭本票，進而持向乙○○著手施以詐術，理應從重量刑，然
    參酌被告坦承犯行，以及對被害人並未受有損害等其他一切
    情狀，分別量處如主文所示之刑，及定應執行之刑，並諭知
    折算易科罰金標準。
據上論斷，應依刑事訴訟法第299條第1項前段，刑法第320條第1
項、第339條第3項、第1項、第25條第2項、第47條第1項、第41
條第1項前段、第2項、第51條第5款，刑法施行法第1條之1第1項
、第2項前段，判決如主文。
本案經檢察官鄭少到庭執行職務。
中    華    民    國    98    年     2    月     20    日
                  刑事第六庭    審判長法  官   王義閔
                                      法  官   張德寬
                                      法  官   鮑慧忠
以上正本證明與原本無異。
如不服本判決應於收受判決後10日內向本院提出上訴書狀，並
應敘述具體理由。其未敘述上訴理由者，應於上訴期間屆滿後
20日內向本院補提理由書(均須按他造當事人之人數附繕本)
「切勿逕送上級法院」。
告訴人或被害人對於判決如有不服具備理由請求檢察官上訴者，
其上訴期間之計算係以檢察官收受判決正本之日期為準。
中    華    民    國    98    年    2     月     20    日
                                      書記官   陳秀娟
附錄本案論罪科刑法條全文：
中華民國刑法第320條
（普通竊盜罪、竊佔罪）
意圖為自己或第三人不法之所有，而竊取他人之動產者，為竊盜
罪，處 5 年以下有期徒刑、拘役或 5 百元以下罰金。
意圖為自己或第三人不法之利益，而竊佔他人之不動產者，依前
項之規定處斷。
前二項之未遂犯罰之。
中華民國刑法第339條
（普通詐欺罪）
意圖為自己或第三人不法之所有，以詐術使人將本人或第三人之
物交付者，處 5 年以下有期徒刑、拘役或科或併科 1 千元以下
罰金。
以前項方法得財產上不法之利益或使第三人得之者，亦同。
前二項之未遂犯罰之。


司法院資訊處製作；財團法人民間司法改革基金會備份。
